臺灣高雄地方法院刑事判決　　　　　　　 96年度易字第392號
公　訴　人　臺灣高雄地方法院檢察署檢察官
被　　　告　甲○○
　　　　　　　　　　（另案留置於臺灣高雄看守所）
上列被告因恐嚇等案件，經檢察官提起公訴（95年度偵字第3128
0 號），本院判決如下：
    主  文
甲○○以加害生命、身體之事，恐嚇他人致生危害於安全，累犯
，處有期徒刑捌月；又公然侮辱人，處拘役參拾日，如易科罰金
，以新臺幣壹仟元折算壹日。
    事  實
一、甲○○前因恐嚇案件，經本院以90年度易字第2192號判處有
    期徒刑4 月，再經臺灣高等法院高雄分院以91年度上易字第
    975 號駁回上訴確定，並於民國91年10月8 日易科罰金執行
    完畢。竟仍不知悔改，基於公然侮辱及以加害生命、身體之
    事恐嚇他人之犯意，於95年11月27日下午2 時35分許（起訴
    書誤載為3 時5 分許），在高雄縣岡山鎮仁愛里廢棄之「醒
    村幼稚園」之公眾得共聞共見之場所，接續以「幹XX」、「
    操你媽B 」等足以減損他人名譽之詞公然侮辱乙○○。甲○○同時以向乙○○恫稱「要殺你全家」等加害生命、身體之
    話語及持水果刀2 把在乙○○面前揮舞等方式，恐嚇乙○○
    ，使乙○○心生畏懼，致生危害於安全。乙○○即電請其弟
    丙○○前來並報警處理。丙○○到場後，甲○○乃續以「幹
    XX」、「操你媽B 」等足以減損他人名譽之詞公然侮辱乙○○及丙○○（公然侮辱丙○○部分未據告訴）。並同時向乙○○、丙○○恫稱「要殺你全家」及持水果刀2 把揮舞，恐
    嚇乙○○及丙○○，使乙○○及丙○○心生畏懼，致生危害
    於安全。以即與甲○○爭奪上開水果刀，並因而受傷（傷害
    部分未據告訴），後丙○○將甲○○壓制在地，經警據報趕
    抵現場逮捕甲○○而查獲。
二、案經乙○○訴由高雄縣政府警察局岡山分局報告臺灣高雄地
    方法院檢察署檢察官偵查起訴。
    理  由
一、證據能力之審酌：
(一)按「被告以外之人於審判外之言詞或書面陳述，除法律有規
    定者外，不得作為證據。」刑事訴訟法第159 條第1 項固定
    有明文。惟按「被告以外之人於審判外之陳述，雖不符前4
    條之規定，而經當事人於審判程序同意作為證據，法院審酌
    該言詞陳述或書面陳述作成時之情況，認為適當者，亦得為
    證據。當事人、代理人或辯護人於法院調查證據時，知有第
    159 條第1 項不得為證據之情形，而未於言詞辯論終結前聲
    明異議者，視為有前項之同意。」刑事訴訟法第159 條之5
    亦規定甚明。本件證人即告訴人乙○○及證人丙○○於警詢
    中之供述，雖均屬被告以外之人於審判外之言詞或書面陳述
    ，惟被告於本院調查證據時，知有上情而僅就該等證詞是否
    為事實加以爭執，並未就該等證詞為傳聞證據部分前聲明異
    議，本院審酌該等陳述係執法機關依法定程序詢問而做成，
    並無何違法不當之處，亦無不足採信之情況，認以之做為證
    據，應屬適當，該等陳述應有證據能力。
(二)證人即告訴人乙○○及證人丙○○於偵訊中之陳述，亦屬被
    告以外之人於審判外之陳述，依刑事訴訟法第159 條第1 項
    之規定，本不得做為證據。惟按被告以外之人於偵查中向檢
    察官所為之陳述，除顯有不可信之情況者外，得為證據，刑
    事訴訟法第159 條之1 第2 項定有明文。上開陳述均係在檢
    察官前所做成，並均有具結擔保其陳述之正確性，並無何顯
    不可信之情況，依前開法條意旨，自得做為證據。
二、訊據被告固坦認曾於前開時地以「幹XX」、「操你媽B 」等
    語公然侮辱告訴人乙○○，當時有攜帶水果刀2 把等情，然
    矢口否認有何恐嚇之犯行，並辯稱：並無已如事實欄所示之
    言語及行動恐嚇告訴人云云。惟查：
(一)上揭犯行，業據證人即告訴人乙○○於本院審理中證述：其
    當時步行經過案發現場，被告即以「操你媽」等語對其公然
    侮辱，並取出水果刀揮舞，又說要殺其全家，因感到畏懼便
    電請其弟丙○○前來，丙○○到場後被告仍持續以前開話語
    辱罵、恐嚇並揮舞水果刀，丙○○乃將被告壓制於地，警方
    到場後便逮捕被告等語明確。證人丙○○亦證稱：當時接到
    告訴人之電話後即趕赴現場，發現被告持水果刀揮舞，並以
    「幹XX」、「操你媽B 」等語辱罵彼等，復對彼等恫稱「要
    殺你全家」，其便拿椅子將被告制服在地等語（分見本院96
    年4 月26日審判筆錄第10頁以下、第6 頁以下）。兩者證詞
    互核相符，且所描述之現場情形與證人即到場處理警員林廷
    諺之證述（見同上審判筆錄第3 頁以下）及現場照片2 張（
    附於警卷）亦屬一致。且經本院調閱告訴人所持行動電話
    0000000000號之通聯紀錄（外放證物），告訴人曾於案發後
    數分鐘撥打高雄縣政府警察局岡山分局前鋒派出所之電話
    000000000 多次，足見其確實心生恐懼，故連續撥打電話報
    警求援。此外，復有水果刀2 支扣案可佐，被告之犯行已堪
    認定。
(二)被告雖辯稱告訴人之子先前曾竊取其所保管之友人財物，經
    其向前鋒派出所警員周治傑報案，告訴人及證人丙○○係因
    而挾怨誣陷，當時告訴人及證人丙○○原本均在案發現場，
    證人丙○○並先持棒子對其攻擊云云。然證人周治傑於本院
    審理時證稱：被告雖曾向其報案懷疑某一保全員被告屋內拿
    走東西，然據其查證該屋係空屋，附近民眾均有在使用，其
    促請該保全員至派出所說明，然實際上並未前來等語明確（
    見本院96年6 月7 日審判筆錄第3 頁以下）。是被告所稱其
    曾向警方舉報告訴人之子竊盜乙節，尚難證明，無從因此認
    定告訴人等有誣陷被告之動機。又案發當時告訴人係以其所
    持0000000000號行動電話撥打證人丙○○所持之0000000000
    號行動電話尋找丙○○，業經證人即告訴人乙○○證述明確
    ，且與通聯紀錄互核相符，若告訴人及證人丙○○當時均在
    現場，告訴人何需撥打此通電話，被告辯稱告訴人2 人均在
    現場，尚難採信。被告復辯稱遭證人丙○○持棒子毆打云云
    ，然其於警詢及偵訊中均未對警察及檢察官等執法人員投訴
    ，於審理中突然提出，已令人生疑。況證人丙○○為搶奪被
    告所持水果刀而受傷，為被告所自承（見本院96年6 月7 日
    審判筆錄第5 頁），並有診斷證明書可資佐證（附於警卷）
    ，若證人丙○○確實持有棒子，直接以之毆擊被告即可，何
    需空手搶奪被告之水果刀，反使自身陷於危險？被告所辯顯
    與常情不符，不足採信。
(三)綜上所述，本件事證明確，被告之辯解均不足使本院形成被
    告無罪之合理懷疑，其犯行堪以認定。
三、核被告所為，係犯刑法第305 條之恐嚇危害安全罪及第309
    條第1 項之公然侮辱罪。被告於證人丙○○到場前後對告訴
    人之公然侮辱及恐嚇犯行，均係密接為之，時間空間之獨立
    性極為薄弱，應認均屬接續犯而各論以一罪。被告同時恐嚇
    告訴人、證人丙○○，係一行為觸犯數罪名，為想像競合犯
    ，應從一重論以恐嚇罪。被告所犯公然侮辱罪及恐嚇罪，罪
    名有異，行為亦殊，應予分論併罰。起訴書雖未敘及被告恐
    嚇證人丙○○部分之犯行，然此部份犯行與起訴書所載被告
    恐嚇告訴人之犯行有想像競合犯之裁判上一罪關係，自為起
    訴效力所及，本院應併予審究。被告前因恐嚇案件，經本院
    以90年度易字第2192號判處有期徒刑4 月，再經臺灣高等法
    院高雄分院以91年度上易字第975 號駁回上訴確定，並於91
    年10月8 日易科罰金執行完畢，有臺灣高等法院被告前案紀
    錄表在卷可稽，其於執行完畢5 年內故意再犯本件有期徒刑
    以上之恐嚇危害安全罪，為累犯，此部份犯行應依刑法第47
    條第1 項之規定加重其刑。爰審酌被告公然辱罵告訴人，貶
    損告訴人名譽，又以加害生命、身體之事恐嚇告訴人及丙○○，使渠等心生畏懼，心靈上傷害難謂輕微，且被告前已因
    恐嚇罪遭判刑，竟然不知悔改再犯相同罪行，惡性重大，犯
    後尚能坦承公然侮辱部分之犯行，及其犯罪之動機、目的、
    手段等一切情狀，分別量處如主文所示之刑。並審酌被告之
    職業為自由業，學歷為高職畢業，家境為小康及其犯罪之情
    狀等，認其拘役部分易科罰金之折算標準，以新臺幣1000
    元折算1 日為適當。
據上論斷，應依刑事訴訟法第299 條第1 項前段，刑法第305 條
、第309 條第1 項、第47條第1 項、第41條第1 項前段、第51條
第10款前段，刑法施行法第1 條之1 ，判決如主文。
本案經檢察官丁○○到庭執行職務。
中　　華　　民　　國　　96　　年　　6 　　月　　21　　日
                  刑事第九庭  審判長法　官   王啟明
                                    法  官   陳建和
                                    法  官   王奕勛
以上正本證明與原本無異。
如不服本判決，應於收受送達後10日內向本院提出上訴書狀。
中　　華　　民　　國　　96　　年　　6 　　月　　21　　日
　　　　　　　　　　　　　　　　    書記官   陳心儀
